臺灣宜蘭地方法院刑事判決
109年度原易字第32號
公  訴  人  臺灣宜蘭地方檢察署檢察官
被      告  鄭凱文



指定辯護人  劉致顯律師（義務辯護）
上列被告因竊盜案件，經檢察官提起公訴（109年度偵字第4848
號），被告於本院準備程序中為有罪之陳述，經告以簡式審判程
序之旨，並聽取公訴人、被告之意見後，本院合議庭裁定由受命
法官獨任改行簡式審判程序，並判決如下：
    主  文
鄭凱文犯攜帶兇器竊盜罪，處有期徒刑陸月，如易科罰金，以新
臺幣壹仟元折算壹日。
扣案之現金新臺幣陸仟元沒收。
    犯罪事實
一、鄭凱文意圖為自己不法之所有，基於竊盜之犯意，於民國10
    9年7月20日凌晨3時許，騎乘腳踏車並攜帶客觀上可供兇器
    使用之油壓剪1把（未扣案），前往劉錫棋所管領，位於宜
    蘭縣○○鎮○○路000號之龍德廟，持上開油壓剪先破壞龍德廟
    大門門鎖，再破壞功德箱之鎖頭（毀損部分未據告訴），以
    此方式竊取功德箱內之現金新臺幣（下同）6,000元（已扣
    案)，得手後旋即離去。
二、案經宜蘭縣政府警察局蘇澳分局報告臺灣宜蘭地方檢察署檢
    察官偵查起訴。
    理  由
壹、程序部分
　　被告鄭凱文所犯之罪，非死刑、無期徒刑、最輕本刑為3年
    以上有期徒刑之罪或高等法院管轄第一審之案件，被告於準
    備程序中，就前揭被訴事實為有罪之陳述，經告以簡式審判
    程序之旨，並聽取被告與公訴人之意見後，本院認無不得或
    不宜改依簡式審判程序進行之處，爰依刑事訴訟法第273條
    之1第1項、第284條之1規定，裁定本案行簡式審判程序。是
    本案之證據調查，依刑事訴訟法第273條之2規定，不受同法
    第159條第1項、第161條之2、第161條之3、第163條之1及第
    164條至第170條規定之限制，合先敘明。
貳、實體部分
一、認定犯罪事實所憑之證據及理由：
　　訊據被告對於上開犯罪事實於警詢、本院準備程序及審理時
    均坦承不諱（見警卷第1頁至第3頁；本院卷第225頁至第228
    頁、第239頁至第243頁），核與證人即被害人劉錫棋於警詢
    指述之情節相符（見警卷第6頁至第7頁），並有宜蘭縣政府
    警察局蘇澳分局搜索扣押筆錄、扣押物品目錄表、自願受搜
    索同意書、監視器翻拍畫面暨現場照片等在卷可憑（見警卷
    第8頁至第12頁、第14頁至第24頁）。足認被告前開任意性
    自白核與事實相符，而堪採信。綜上，本案事證已臻明確，
    被告犯行洵堪認定，應予依法論罪科刑。
二、論罪科刑：
(一)按刑法第321條第1項第3款攜帶兇器竊盜罪，係以行為人攜
    帶兇器竊盜為其加重條件，此所謂兇器，其種類並無限制，
    凡客觀上足對人之生命、身體、安全構成威脅，具有危險性
    之兇器均屬之，且祇須行竊時攜帶此種具有危險性之兇器為
    已足，並不以攜帶之初有行兇之意圖為必要（最高法院79年
    度台上字第5253號判決意旨參照）。查被告行竊時所攜帶之
    油壓剪1把，既能將龍德廟大門門鎖及功德箱鎖頭破壞，倘
    持以加諸人身，在客觀上足以對人之生命、身體及安全構成
    威脅，具有相當危險性，自屬兇器甚明。核被告所為，係犯
    刑法第321條第1項第3款之攜帶兇器竊盜罪。
(二)爰以行為人之責任為基礎，審酌被告不循合法途徑取得所需
    ，貿然下手行竊，侵害他人財產權，所為實值非難，且被告
    前有多次犯竊盜罪（不構成累犯），經法院科刑之紀錄，有
    臺灣高等法院被告前案紀錄表在卷可考，素行難謂良好；惟
    念其犯後尚知坦承犯行，態度良好，兼衡被告竊得之現金6,
    000元已扣案，有扣押物品目錄表在卷可參（見本院卷第27
    頁），而被害人於本院審理時對本案科刑範圍表示沒有意見
    ，只要被告把錢還回廟裡就好等語（見本院卷第243頁），
    及其於本院審理時自陳國中畢業之智識程度，未婚，需要扶
    養阿嬤，案發當時在電子廠上班，後因審核未通過所以沒有
    辦法繼續上班，但急需家用逼不得已才犯案等一切情狀（見
    本院卷第242頁），量處如主文所示之刑，並諭知易科罰金
    之折算標準，以資懲儆。至公訴意旨認現金6,000元已發還
    被害人劉錫棋乙情，與卷附證據不符，且為被害人劉錫棋否
    認（見本院卷第243頁），是此部分容有誤會，附此敘明。
三、沒收部分：
    按供犯罪所用、犯罪預備之物或犯罪所生之物，屬於犯罪行
    為人者，得沒收之；犯罪所得，屬於犯罪行為人者，沒收之
    ，刑法第38條第2項前段、第38條之1第1項前段分別定有明
    文。經查：
(一)油壓剪1把固為被告所有供犯罪所用之物，然其於本院審理
    時陳明已丟棄，且警詢時稱已丟到宜蘭縣五結鄉五十六甲橋
    旁之大水溝內(見警卷第3頁；本院卷第242頁)，卷內尚無事
    證證明上開物品現仍存在，惟為免日後執行困難，且因該物
    品取得容易、替代性高，亦非違禁物或依法應沒收之物，欠
    缺刑法上之重要性，故爰不予宣告沒收，附此敘明。
(二)至扣案之現金6,000元為被告本案竊盜犯行之犯罪所得，且
    尚未發還被害人劉錫棋，已如前述，爰依刑法第38條之1第1
    項前段規定宣告沒收，但被害人劉錫棋求償之權利，依刑法
    第38條之3第2項規定，不受影響，附此敘明。
據上論斷，應依刑事訴訟法第273條之1第1項、第299條第1項前
段，刑法第321條第1項第3款、第41條第1項前段、第38條之1第1
項前段，刑法施行法第1條之1第1項，判決如主文。
本案經檢察官吳志成提起公訴，檢察官董良造到庭執行職務。
中　　華　　民　　國　　110 　年　　9 　　月　　7 　　日
                  刑事第四庭  法  官  游皓婷
以上正本證明與原本無異。
如不服本判決應於收受送達後二十日內向本院提出上訴書狀，並
應敘述具體理由；其未敘述上訴理由者，應於上訴期間屆滿後二
十日內向本院補提理由書(均須按他造當事人之人數附繕本)「切
勿逕送上級法院」。
                              書記官　李惠茹
中　　華　　民　　國　　110 　年　　9 　　月　　7 　　日
附錄本案論罪科刑法條：
中華民國刑法第321條
犯前條第1項、第2項之罪而有下列情形之一者，處6月以上5年以
下有期徒刑，得併科50萬元以下罰金：
一、侵入住宅或有人居住之建築物、船艦或隱匿其內而犯之。
二、毀越門窗、牆垣或其他安全設備而犯之。
三、攜帶兇器而犯之。
四、結夥三人以上而犯之。
五、乘火災、水災或其他災害之際而犯之。
六、在車站、港埠、航空站或其他供水、陸、空公眾運輸之舟、
    車、航空機內而犯之。
前項之未遂犯罰之。